【裁判字號】    98,聲,40
【裁判日期】    980204
【裁判案由】    聲請停止強制執行
【裁判全文】
臺灣高等法院民事裁定                    98年度聲字第40號
聲  請  人  奇鋐科技股份有限公司
法定代理人  甲○○
上列聲請人與乙○○間聲請停止強制執行事件，本院裁定如下：
    主  文
准聲請人以台灣中小企業銀行股份有限公司五股分行一年期可轉
讓定期存單或台灣銀行股份有限公司簽發並擔任付款人之商業本
票供擔保新臺幣壹佰參拾萬元後，臺灣板橋地方法院九十七年度
執字第一○八二七三號履行契約執行事件之強制執行程序，於本
院九十七年度勞再字第三號確認僱傭關係存在等再審事件之訴訟
程序終結前，應予停止。
    理  由
一、按強制執行程序開始後，除法律另有規定外，不停止執行。
    有回復原狀之聲請，或提起再審或異議之訴，或對於和解為
    繼續審判之請求，或提起宣告調解無效之訴、撤銷調解之訴
    ，或對於許可強制執行之裁定提起抗告時，法院因必要情形
    或依聲請定相當並確實之擔保，得為停止強制執行之裁定，
    強制執行法第18條定有明文。
二、本件聲請人主張：聲請人與相對人乙○○間確認僱傭關係等
    事件，前經台灣台北地方法院91年度勞訴字第14號、本院於
    民國96年10月30日以94年度勞上更(一)字第1號判決伊應給付
    相對人：(一)新台幣（以下同）108萬0800元，及自91年2月9
    日起至清償日止按週年利率5%計算之利息。(二)544萬元及自
    民國94年5月27日起至清償日止，按週年利率百分之五計算
    之利息。(三)自民國96年5月26日起至判決確定日止按月給付8
    萬5000元，及自給付遲延之翌日起至清償日止，按週年利率
    百分之五計算之利息確定。相對人嗣持上開確定判決向臺灣
    板橋地方法院聲請對伊所有財產強制執行，經該法院97年度
    執字第108273號履行契約強制執行事件受理，並已對伊所有
    之不動產為查封登記。茲伊已對上開確定判決提起再審之訴
    ，現由本院97年度勞再字第3號再審事件審理中，因上開確
    定判決於法律適用上仍有疑義，倘持續進行該強制執行程序
    ，縱伊日後於再審之訴獲勝訴判決，亦難以回復原狀，爰依
    強制執行法第18條第2項、辦理強制執行事件應行注意事項
    第9點第4項等規定，聲請停止執行等情，業據聲請人提出臺
    灣板橋地方法院民事執行處97年12月10日板院輔97執壽字第
    108273號查封登記函影本為證（見本院卷，3至4頁），並經
    本院調取本院94年度勞上更(一)字第1號、97年度勞再字第3號
    全卷查明無訛，是聲請人聲請停止前開強制執行程序，核屬
    必要。
三、按債務人依強制執行法第18條第2項規定聲請停止強制執行
    所供之擔保金，乃擔保債權人停止強制執行可能受到之損害
    ，故法院酌定擔保金額，應以此可能之損害額為準，而非債
    權金額。查相對人依台灣台北地方法院91年度勞訴字第14號
    、本院94年度勞上更(一)字第1號確定判決得請求聲請人給付
    之金額約為741萬3300元，業據本院調取該案全卷查明無訛
    。本院審酌本件再審之訴仍於準備程序進行中，並參照各級
    法院辦案期限實施要點第2點第2款、第7款、第8款規定，各
    審級之審理期間2審2年、3審1年，合計3年，加以上訴、送
    卷期間，本件再審之訴應可於3年6個月內審結等情，認相對
    人因停止強制執行可能受到損失，當不超過上開訴訟標的金
    額依法定遲延利率即年息百分之五計算之金額。依此，若抗
    告人提供130萬元為其擔保（$7,413,300×3.5×5%＝$1,297
    ,327），當已足夠。
四、據上論結，本件聲請為有理由，爰裁定如主文。
中    華    民    國    98    年    2    月    4    日
                    勞工法庭
                        審判長法  官  鄭三源
                              法  官  王聖惠
                              法  官  呂太郎
正本係照原本作成。
如不服本裁定，應於收受送達後10日內向本院提出抗告狀，並應
繳納抗告費新台幣１千元。
中    華    民    國    98    年    2     月    4     日
                              書記官  黃千鶴


司法院資訊處製作；財團法人民間司法改革基金會備份。
